臺灣花蓮地方法院刑事裁定
111年度聲字第98號
聲  請  人  臺灣花蓮地方檢察署檢察官
受  刑  人  曾文榮



                    （現另案於法務部○○○○○○○○羈押中）
上列聲請人因受刑人數罪併罰有二裁判以上，聲請定其應執行之
刑（111年度執聲字第64號），本院裁定如下：
    主  文
曾文榮所犯如附表所示之罪所處之刑，應執行拘役一百零五日
，如易科罰金，以新臺幣一千元折算一日。
    理  由
一、聲請意旨略以：受刑人曾文榮因犯竊盜等案件，先後經判決
    確定如附表，應依刑法第53條及第51條第6款，定其應執行
    之刑，爰依刑事訴訟法第477條第1項聲請裁定等語。
二、按「數罪併罰，有二裁判以上者，依刑法第51條之規定，定
    其應執行之刑」、「數罪併罰，宣告多數有期徒刑者，於各
    刑中之最長期以上，各刑合併之刑期以下，定其刑期，但不
    得逾30年；宣告多數拘役者，比照前款定其刑期，但不得逾
    120日。」，刑法第53條、第51條第5款、第6款分別定有明
    文。又按數罪之刑雖曾經以裁定定其應執行之刑，於他裁判
    確定後聲請合併定其應執行之刑時，原裁定隨而失其效力（
    最高法院79年度台抗字第368 號裁判意旨參照）。而上開更
    定之應執行刑，不應比前定之應執行刑加計其他裁判所處刑
    期後為重，否則即與法律秩序理念及法律目的之內部界限有
    違，難認適法（最高法院80年台非字第473號判例意旨參照
    ）。
三、經查：
（一）本件受刑人因犯如附表所示之罪，經本院判處如附表所示
      之刑，均經分別確定在案，此有附表所示之判決及臺灣高
      等法院被告前案紀錄表在卷可稽。
（二）茲檢察官以本院為本案犯罪事實最後判決之法院，聲請定
      其應執行之刑，本院審核認聲請為正當。又受刑人所犯如
      附表編號2至7所示案件，經本院以110年度花簡字第307號
      判決定應執行拘役100日，然揆諸上揭法文意旨，本件既
      經聲請合併定其應執行之刑，前定之執行刑即當然失效，
      本應以各罪宣告刑及前所定應執行刑之總和為基礎，定其
      應執行刑。本院審酌各罪間之犯罪情節、危害情況、侵害
      法益及整體犯罪非難評價等總體情狀　綜合判斷，定其應
      執行之刑如主文所示，並依刑法第41條第1項前段諭知如
      易科罰金折算之標準。
四、依刑事訴訟法第477條第1項，刑法第53條、第51條第5款、
    第6款、第41條第1項前段，裁定如主文。
中　　華　　民　　國　　111 　年　　2 　　月　　24　　日
　　　　　　　　　刑事第一庭    法　官　吳明駿
上列正本證明與原本無異。
如對本裁定不服，應於送達後5日內，向本院提出抗告狀（應抄
附繕本）。　　
中　　華　　民　　國　　111 　年　　2 　　月　　24　　日
　　　　　　　　　　　　　　　　書記官　陳姿利
附表：受刑人曾文榮定應執行刑案件一覽表
編          號  1 2 3 罪          名  竊盜 竊盜 竊盜 宣    告    刑  拘役15日，如易科罰金，以新臺幣1000元折算1日。 拘役30日，如易科罰金，以新臺幣1000元折算1日。 拘役20日，如易科罰金，以新臺幣1000元折算1日。 犯  罪  日  期  110年2月18日 109年12月8日 110年4月18日 偵查(自訴)機關年 度 及 案 號  花蓮地檢署110年度偵緝字第211號 花蓮地檢署110年度偵緝字第355、356、357、358、359號、110年度偵字第4870號 花蓮地檢署110年度偵緝字第355、356、357、358、359號、110年度偵字第4870號 最  後   事實審 法    院 臺灣花蓮地方法院 臺灣花蓮地方法院 臺灣花蓮地方法院  案    號 110年度花簡字第197號 110年度花簡字第307號 110年度花簡字第307號  判決日期 110年8月19日 110年12月16日 110年12月16日 確  定    判  決 法    院 臺灣花蓮地方法院 臺灣花蓮地方法院 臺灣花蓮地方法院  案    號 110年度花簡字第197號 110年度花簡字第307號 110年度花簡字第307號  判決確定日    期 110年9月27日 110年12月16日 110年12月16日 是否為得易科罰金之案件  是 是 是  備          註  花蓮地檢110年度執字第1276號  花蓮地檢111年度執字第260號 花蓮地檢111年度執字第260號    編號2至7定應執行拘役100日  

編          號  4 5 6 罪          名  竊盜 竊盜 竊盜 宣    告    刑  拘役30日，如易科罰金，以新臺幣1000元折算1日。 拘役40日，如易科罰金，以新臺幣1000元折算1日。 拘役20日，如易科罰金，以新臺幣1000元折算1日。 犯  罪  日  期  110年4月9日 110年4月15日 110年4月6日 偵查(自訴)機關年 度 及 案 號  花蓮地檢署110年度偵緝字第355、356、357、358、359號、110年度偵字第4870號 花蓮地檢署110年度偵緝字第355、356、357、358、359號、110年度偵字第4870號 花蓮地檢署110年度偵緝字第355、356、357、358、359號、110年度偵字第4870號 最  後   事實審 法    院 臺灣花蓮地方法院 臺灣花蓮地方法院 臺灣花蓮地方法院  案    號 110年度花簡字第307號 110年度花簡字第307號 110年度花簡字第307號  判決日期 110年12月16日 110年12月16日 110年12月16日 確  定    判  決 法    院 臺灣花蓮地方法院 臺灣花蓮地方法院 臺灣花蓮地方法院  案    號 110年度花簡字第307號 110年度花簡字第307號 110年度花簡字第307號  判決確定日    期 110年12月16日 110年12月16日 110年12月16日 是否為得易科罰金之案件  是 是 是  備          註  花蓮地檢110年度執字第260號 花蓮地檢111年度執字第260號 花蓮地檢111年度執字第260號   編號2至7定應執行拘役100日   

編          號  7   罪          名  竊盜   宣    告    刑  拘役20日，如易科罰金，以新臺幣1000元折算1日。   犯  罪  日  期  110年10月9日   偵查(自訴)機關年 度 及 案 號  花蓮地檢署110年度偵緝字第355、356、357、358、359號、110年度偵字第4870號   最  後   事實審 法    院 臺灣花蓮地方法院    案    號 110年度花簡字第307號    判決日期 110年12月16日   確  定    判  決 法    院 臺灣花蓮地方法院    案    號 110年度花簡字第307號    判決確定日    期 110年12月16日   是否為得易科罰金之案件  是    備          註  花蓮地檢110年度執字第260號     編號2至7定應執行拘役100日